臺灣板橋地方法院民事裁定　　　　　100年度消債更字第124號
聲　請　人　施雅如
代　理　人　葉鞠萱律師
上列當事人因消費者債務清理事件，聲請更生，本院裁定如下：
    主  文
債務人施雅如自中華民國一００年七月六日下午四時起開始更生
程式。
命司法事務官進行本件更生程式。
    理  由
一、按債務人不能清償債務或有不能清償之虞，且無擔保或無優
    先權之債務總額未逾新臺幣一千二百萬元者，於法院裁定開
    始清算程式或宣告破產前，得向法院聲請更生。法院開始更
    生程式之裁定，應載明其年、月、日、時，並即時發生效力
    。法院裁定開始更生或清算程式後，得命司法事務官進行更
    生或清算程式，必要時得選任律師、會計師或其他適當之自
    然人或法人為監督人或管理人，消費者債務清理條例（下稱
    消債條例）第3條、第42條第1項、第45條第1項、第16條第1
    項分別定有明文。次按依消債條例第3 條規定債務人不能清
    償或有不能清償之虞，即得聲請更生，並未以履行金融機關
    之協商條件有困難為要件，況債務人是否同意協商條件，乃
    債務人之自由，且此時債務人聲請更生仍有其利益，即進入
    更生後，債務人縱依金融機構所提之每月清償金額提更生方
    案，依據該條例第53條第2項第3款之規定，債務人於6年或8
    年後即可債務消滅，毋庸清償至12年6 月，應讓債務人有早
    日解脫債務之機會，立法意旨甚明（臺灣高等法院暨所屬法
    院97年法律座談會民事類提案第46號民國97年11月12日決議
    參照）。
二、聲請人向本院聲請更生，主張其有不能清償債務之虞情事，
    債務總金額為新臺幣（下同）381萬4,364元，於98年曾發函
    向最大債權金融機構安泰商業銀行（下稱安泰銀行）請求共
    同協商債務清償方案，安泰銀行提出月付1萬5,500元之協商
    條件，惟債權人匯誠第一資產管理股份有限公司（下稱匯誠
    第一資產公司）不願參與共同協商，而提出月付1萬1,000元
    之還款方案，然聲請人每月收入僅約2萬7,000元，扣除最低
    必要生活費用後，顯無法同時支應協商方案暨匯誠第一資產
    公司之月還款金額，是安泰銀行所提月付1萬5,500元之協商
    條件，顯超出聲請人清償能力，而協商不成立，且其無擔保
    或無優先權之債務總額未逾1,200 萬元，復未經法院裁定開
    始清算程式或宣告破產云云。
三、經查，聲請人主張之上開事實，業據提出財產及收入狀況說
    明書、債權人清冊、前置協商不成立通知書、財政部臺灣省
    北區國稅局財產歸屬資料清單、98、99年度綜合所得稅各類
    所得資料清單、戶籍謄本、財團法人金融聯合徵信中心當事
    人綜合信用報告、勞工保險被保險人投保資料表（明細）、
    薪資所得明細證明書、房屋租賃契約書、郵政存簿儲金簿、
    本院100年2月17日板院輔97執日字第43470 號執行命令等件
    為證，堪信屬實。本院審酌聲請人98年度之月平均收入為2
    萬8,815 元、居住於新北市、債權人匯誠第一資產公司未加
    入前置協商程序等情（本院卷第13、32、61、97頁），則聲
    請人月平均收入2萬8,815元扣除最低生活費用1萬792元後，
    僅餘1萬8,023元，顯無法同時支應安泰銀行月付1萬5,500元
    之協商方案暨匯誠第一資產公司月付1萬1,000元之還款條件
    ，可見聲請人顯有不能清償債務之情事存在。此外，本件復
    查無消債條例第6條第3項、第8 條或第46條各款所定駁回更
    生聲請之事由存在，則債務人聲請更生，應屬有據，爰裁定
    如主文。
四、又本件聲請人雖亦為保全處分之聲請，惟本院既已准許更生
    ，有如前述，即無另再准予保全財產之處分之必要。至於聲
    請人於更生程式開始後，應另提出足以為債權人會議可決或
    經法院認為公允之更生方案以供採擇，俾免更生程式進行至
    依消債條例第61條規定應行清算之程度，附此敘明。
中    華    民    國   100    年    7     月    6     日
                  民事第二庭法  官  連士綱
上為正本係照原本作成
本件不得抗告
本裁定已於100年7月6日下午4時公告。
中    華    民    國   100    年    7     月    6     日
                            書記官  吳俞玲